臺灣臺中地方法院民事裁定　100年度聲字第115號
聲　請　人　賀宜幸
　　　　　　賀寶島
上二人共同
訴訟代理人　廖本揚律師
複 代理 人　李國源律師
聲　請　人　賀蓬萊
相　對　人　賀海杭
上列當事人間聲請選任特別代理人事件，本院裁定如下：
    主    文
選任臺中市政府社會局局長（現任局長：王秀燕）為本院民國一
００年度訴字第一一００號損害賠償事件原告賀海杭之特別代理
人。
    理    由
一、按無訴訟能力人有為訴訟之必要，而無法定代理人或法定代
    理人不能行代理權者，其親屬或利害關係人，得聲請受訴法
    院之審判長，選任特別代理人，民事訴訟法第51條第2項定
    有明文。
二、本件聲請意旨略以：本件聲請人為相對人之弟妹，因相對人
    患有中度智障並無意思能力，亦無訴訟能力。惟相對人之兄
    賀定貝偽造相對人印文、遺產分割協議書等將被繼承人賀力
    員遺產過戶於賀定貝名下，有對賀定貝提起民事訴訟之必要
    ，為此依民事訴訟法第51條第2項規定，聲請鈞院選任相對
    人之輔助人為本院100年度訴字第1100號損害賠償事件（100
    年度附民字第81號）原告賀海杭之特別代理人等情。
三、經查：聲請人主張上揭事實，已據其提出戶籍謄本、遺產稅
    完稅證明書、繼承系統表、遺產分割協議書等為證，且相對
    人之兄賀定貝另向法院對相對人聲請監護宣告，經本院家事
    法庭以99年度監宣字第333號受理後，經囑託行政院國軍退
    除役官兵輔導委員會玉里榮民醫院鑑定結果，認為相對人有
    慢性精神分裂症，整體認知功能逐年輕微減退，為意思表示
    或受意思表示或辨識其意思表示效果之能力，顯有不足，經
    持續治療一年以上，尚無法回復正常，相對人雖未達應予監
    護宣告之情事，但已達輔助宣告之程度，遂經本院家事法庭
    於100年1月28日以99年度監宣字第333號裁定相對人為受輔
    助宣告之人，並選定台中市政府社會局局長（現任局長：王
    秀燕）為受輔助宣告之人之輔助人，此有該民事裁定及該案
    卷宗可稽，本院審酌相對人既已因慢性精神分裂症之精神障
    礙，致其為意思表示或受意思表示，或辨識其意思表示效果
    之能力，顯有不足，顯然已欠缺訴訟能力，而相對人復因聲
    請意旨所指偽造文書情事有對賀定貝提起民事訴訟之必要，
    並經聲請人提起民事訴訟經本院以100年度訴字第1100號（1
    00年度附民字第81號）受理在案，相對人並無法定代理人，
    認有為相對人在該民事訴訟選任特別代理人之必要，是本院
    斟酌上情，認聲請人之聲請，於法並無不合，應予准許，爰
    選任臺中市政府社會局局長（現任局長：王秀燕）為相對人
    在本院100年度訴字第110 0號請求損害賠償事件之特別代理
    人。
二、依民事訴訟法第51條第2項裁定如主文。
中    華    民    國   100    年    5     月    23    日
                  民事第二庭    法  官  吳崇道
正本係照原本作成。
不得抗告。
中    華    民    國   100    年    5     月    23    日
                                書記官